# 被吊销营业执照的子公司是否还应纳入合并范围？

提问人：bestxulin 时间：2012-03-27 23:39:28
准则里面写是正在清算或破产清算不纳入，吊销营业执照要不要纳入？

回答人：chenyiwei
根据《公司法》规定，被吊销营业执照的公司，应当在被吊销营业执照之日起十五日内成立清算组，开始清算。有限责任公司的清算组由股东组成，股份有限公司的清算组由董事或者股东大会确定的人员组成。在未发生资不抵债的情况下，由于清算组由股东组成，其大股东仍可控制清算进程并据此从清算结束后的剩余财产分配中获取经济利益，因此仍纳入合并范围。

提问人：ying0518 时间：2013-02-21 10:27:24
若是企业在吊销执照后未及时成立清算组进行清算时，这种纳入合并范围的企业是不是仍然属于企业的关联方？ 我理解，准则规范的关联方指的是能够控制或者施加重大影响的各方，因被吊销执照但未及时清算，仍应属于企业的关联方，但应披露被注销的事实。
是不是可以这样理解？

回答人：chenyiwei
是的。